最高法院刑事判決                              八十六年度台上字第一五八四號
    上訴人  甲○○
右上訴人因違反藥事法等罪案件，不服台灣高等法院台中分院中華民國八十五年十二
月十二日第二審判決（八十五年度上訴字第一二二二號，起訴案號：台灣台中地方法
院檢察署八十五年度偵字第三五五一號），提起上訴，本院判決如左：
    主  文
上訴駁回。
    理  由
一轉讓禁藥部分：
按刑事訴訟法第三百七十七條規定，上訴於第三審法院，非以判決違背法令為理由，
不得為之。是提起第三審上訴，應以原判決違背法令為理由，係屬法定要件。如果上
訴理由狀並未依據卷內訴訟資料，具體指摘原判決不適用何種法則或如何適用不當，
或所指摘原判決違法情事，顯與法律規定得為第三審上訴理由之違法情形，不相適合
時，均應認其上訴為違背法律上之程式，予以駁回。本件原判決綜合調查證據之結果
，認上訴人甲○○連續犯有藥事法第八十三條第一項明知為禁藥而轉讓之事實，已詳
其所憑之證據及認定之理由。按事實之認定及證據之取捨，乃事實審法院之職權，
苟無違反經驗法則及論理法則，自難指為違法。原判決依憑上訴人於警訊、偵查及在
第一審法院審理中自白轉讓禁藥安非他命予同案被告陳麗琴非法吸用，前後五次，核
與陳麗琴供證情節相符，原判決據以論處罪刑，自無違證據法則。上訴意旨，指其與
陳麗琴（上訴理由狀均誤繕為張麗琴）為同居關係，形同配偶，有同居共財之情份，
其僅將二人共同持有之安非他命遞交陳女，絕無轉讓禁藥之犯意云云，再為事實上之
爭執，殊非適法之第三審上訴理由。又上訴人既迭次自白轉讓禁藥安非他命供陳麗琴
非法吸用，其自白復與陳麗琴供證情節相符，罪證已臻明確，原審未就上訴人所轉讓
之安非他命，是否確屬上訴人所有，何以只在陳麗琴住處搜出，上訴人從何得知購買
安非他命之途徑等項為無益之調查，亦難指為違法。上訴意旨置其曾為之自白及原判
決之明白論斷於不顧，就原審採證認事職權之行使，任意指摘，難謂已符合法定上訴
第三審之形式要件，其此部分之上訴違背法律上之程式，應予駁回。
二非法吸用化學合成麻醉藥品部分：
按刑事訴訟法第三百七十六條各款所列之案件，經第二審判決者，不得上訴於第三審
法院，觀諸該法條之規定自明。上訴人被訴非法吸用化學合成麻醉藥品安非他命部分
，原判決係維持第一審依麻醉藥品管理條例第十三條之一第二項第四款論處罪刑之判
決。查該罪名係屬刑事訴訟法第三百七十六條第一款之案件，既經第二審判決，自不
得上訴於第三審法院，上訴人竟就此部分亦提起上訴，顯為法所不許，亦應予駁回。
據上論結，應依刑事訴訟法第三百九十五條前段，判決如主文。
中      華      民      國    八十六    年      三      月    二十一    日
                              最高法院刑事第二庭
                                  審判長法官  施  文  仁
                                        法官  陳  炳  煌
                                        法官  張  淳  淙
                                        法官  洪  文  章
                                        法官  林  錦  芳
      右正本證明與原本無異
                                              書  記  官
中      華      民      國    八十六    年      三      月    二十七    日
